臺灣臺南地方法院民事裁定
110年度事聲字第32號
異  議  人  魏鴻裕  
相  對  人  王文忠  
上列異議人與相對人間聲請核發支付命令事件，異議人對於本院
司法事務官於民國110年5月19日所為處分（110年度司促字第105
69號）提出異議，本院裁定如下：
    主  文
異議駁回。
異議程序費用由異議人負擔。
    理  由
一、按當事人對於司法事務官處理事件所為之終局處分，得於處
    分送達後10日之不變期間內，以書狀向司法事務官提出異議
    。司法事務官認前項異議有理由時，應另為適當之處分；認
    異議為無理由者，應送請法院裁定之。法院認第1項之異議
    為有理由時，應為適當之裁定；認異議為無理由者，應以裁
    定駁回之，民事訴訟法第240條之4第1項至第3項分別定有明
    文。本院司法事務官於民國110年5月19日以本院110年度司
    促字第10569號裁定駁回異議人所為支付命令之聲請，該裁
    定於同年5月27日送達於異議人，異議人於同年月28日提出
    異議，司法事務官認其異議無理由而送請本院裁定，經核與
    上開規定相符，先予敘明。
二、異議意旨略以：鈞院109年度南小字第848號民事判決有提到
    兩造有合作買1輛日產汽車（下稱系爭車輛），系爭車輛如
    果出售，再分配金錢，相對人也有說，如果相對人願意將系
    爭車輛過戶給異議人，即抵償新臺幣（下同）4萬元債務，
    上開判決可證明兩造間有投資合作關係等語。
三、按債權人就核發支付命令之請求，應釋明之。所謂釋明者，
    指當事人提出法院得即時調查，而信其主張為真實之一切證
    據而言；其舉證之程度，僅需令法院就某一事實之存否，產
    生信其大概如此之薄弱心證為已足。而釋明之證據，既需能
    使法院為即時之調查，則法院審酌應否核發支付命令時，即
    應專就債權人提出之證據決之。倘債權人並未提出證據，或
    僅依其提出之證據，仍無法依經驗或論理法則直接推論出其
    主張之事實者，即難認其已盡釋明之責，此時法院即應將其
    支付命令之聲請予以駁回。此觀民事訴訟法第284條、第511
    條第2項、第513條第1項前段規定即明。
四、經查，異議人上開請求之原因事實，係向相對人請求返還借
    款4萬元及利息，異議人並提出汽車燃料使用費繳納通知書
    、汽車新領牌照登記書、108年使用牌照稅繳款書、車輛異
    動登記書、交通部公路總局收據及本院109年度南小字第848
    號民事判決等件影本為證，惟審核異議人所提出之汽車燃料
    使用費繳納通知書、汽車新領牌照登記書、108年使用牌照
    稅繳款書、車輛異動登記書、交通部公路總局收據之內容，
    僅能釋明系爭車輛確係登記於相對人名下，另本院109年度
    南小字第848號民事判決亦僅記載相對人於該案表示兩造合
    作購買系爭車輛，如果異議人願意返還相對人所投資之4萬
    元，相對人願意將系爭車輛移轉登記予異議人，並未記載相
    對人有承認其有向異議人借款4萬元，異議人提出之資料並
    無法釋明相對人有向異議人借款4萬元，異議人就本件請求
    ，顯未盡釋明義務，依首開規定及說明，其聲請應予駁回。
    本院司法事務官裁定駁回異議人支付命令之聲請，並無違誤
    。異議意旨仍執前詞，指摘原裁定不當，求予廢棄，為無理
    由，應予駁回。
五、據上論結，本件異議為無理由，依民事訴訟法第240條之4第
    3項後段、第95條、第78條，裁定如主文。
中　　華　　民　　國　　110 　年　　6 　　月　　21　　日
                  民事第二庭    法  官　蘇正賢
以上正本證明與原本無異
本裁定不得聲明不服
中　　華　　民　　國　　110 　年　　6 　　月　　21　　日
                                書記官　林容淑